---
title: "Doces de halloween"
author: "Mariana Marques dos Santos Dela Bianca"
output:
    html_document:
    df_print: paged
theme: flatly
---

```{r setup, include=FALSE}
library(tidyverse)
library(here)
library(broom)
library(ggbeeswarm)
library(modelr)
library(DT)
theme_set(theme_bw())
```

# Introdução

Esse relatório é sobre o último lab do período da disciplina de Ciência de Dados Descritiva. Foi proposto pelo professor que escolhêssemos a base de dados que gostaríamos de utilizar, então depois de dedicar um bom tempo pesquisando algo divertido e interessante encontrei algo que achasse legal: [Ranking de doces de Halloween](https://data.fivethirtyeight.com/)! Esses dados foram gerados a partir de uma pesquisa online sobre qual doce dentre os disponíveis (na pesquisa) a pessoa preferia. Você pode encontrar mais informações sobre essa pesquisa aqui: [The Ultimate Halloween Candy Power Ranking](https://fivethirtyeight.com/features/the-ultimate-halloween-candy-power-ranking/).

### Dados

```{r cars}
data = read.csv(here::here("data/candy-data.csv"))

datatable(data %>% select(competitorname, chocolate, sugarpercent, pricepercent))
```

As variáveis que escolhi para realizar a regressão foram a quantidade de açúcar (sugarpercent), o preço (pricepercent) e se o doce era de chocolate ou não (chocolate).
A seguir podemos visualizar a distribuição de cada variável juntamente com a chance do doce ganhar a pesquisa:

```{r}
data %>%
  ggplot(aes(y = winpercent, x = sugarpercent)) +
  geom_point()

data %>%
  ggplot(aes(y = winpercent, x = pricepercent)) +
  geom_point()

data %>%
  ggplot(aes(y = winpercent, x = chocolate)) +
  geom_quasirandom()

```

Como é possível perceber, as variáveis *açúcar* e *preço* se comportam de forma linear, não precisando realizar nenhuma transformação para utilizaá-las no modelo de regressão linear a seguir.

***

# Modelo da regressão linear

```{r}
modelo1 = lm(winpercent ~ sugarpercent + pricepercent + chocolate,
             data = data)

tidy(modelo1)
glance(modelo1)
```

## Porcentagem de açúcar

```{r}
plotar_modelo_sugar = data %>% 
  data_grid(sugarpercent = seq_range(sugarpercent, 10),
            pricepercent = mean(pricepercent),
            chocolate = c(1, 0)) %>% 
  add_predictions(modelo1)

glimpse(plotar_modelo_sugar)

ggplot(data = data, aes(x = sugarpercent)) + 
  geom_point(aes(y = winpercent)) + 
  geom_line(data = plotar_modelo_sugar, aes(y = pred), color = "orange", size = 1.5) +
  facet_wrap(~chocolate)
```

Podemos considerar, observando a linha de regressão, que quanto mais açúcar o doce contiver mais chance de sucesso no halloween ele terá. Mas não podemos esquecer que os dados estão bem dispersos e o resultado provavelmente não estará dentro dos padrões da linha de regressão.

## Porcentagem do preço

```{r}
plotar_modelo_price = data %>% 
  data_grid(sugarpercent = mean(sugarpercent),
            pricepercent = seq_range(pricepercent, 10),
            chocolate = c(1, 0)) %>% 
  add_predictions(modelo1)

glimpse(plotar_modelo_price)

ggplot(data = data, aes(x = pricepercent)) + 
  geom_point(aes(y = winpercent)) + 
  geom_line(data = plotar_modelo_price, aes(y = pred), color = "orange", size = 1.5) +
  facet_wrap(~chocolate)
```

Observando os gráficos sobre o preço é possível perceber que quando maior o preço menor a chance do doce fazer sucesso, pois a linha de regressão está aparentemente com uma inclinação negativa. Mas da mesma forma que os gráficos da porcentagem de açúcar mostram, os gráficos sobre o preço dos doces contém pontos muito dispersos, indicando que o resultado provavelmente não está muito próximo da linha de regressão.

## Sobre a fórmula da regressão

O formato da fórmula da regressão que fizemos é: winpercent = 38.62 + (9.03).(sugarpercent) + (-1.66).pricepercent + (18.72).(chocolate)
Chocolate é uma variável categórica, portanto se o doce for de chocolate a porcentagem de ganho aumenta em 18.72%.

O modelo explica 41,16% da variância da variável da resposta (R2 = 0,43), o que é um resultado considerável, levando em consideração que usando apenas essas três variáveis (açúcar, preço e chocolate) no modelo e ele explica quase metade da variância da variável da resposta. 